臺灣彰化地方法院刑事判決　　　　　　　　　　　　　　九十一年度訴字第六號
　　公　訴　人　臺灣彰化地方法院檢察署檢察官
　　被　　　告　丙○○
　　選任辯護人　林世祿律師
右被告等因毒品危害防制條例等案件，經檢察官提起公訴（八十九年度偵字第五四一
一號），本院判決如左：
    主  文
丙○○共同連續販賣第二級毒品，處有期徒刑柒年貳月。扣案之安非他命壹包（淨重
拾捌點肆公克、包裝重壹點壹捌公克），沒收銷燬之；扣案之00000000
00號行動電話及0000000000號行動電話各壹支均沒收；販賣第二級毒品
之所得新台幣貳仟元沒收之，如全部或一部不能沒收時，以其財產抵償之。
      事      實
一、丙○○與謝金埤（業經台灣高等法院台南分院判處有期徒刑七年二月，其不服提
    起上訴，經最高法院駁回其上訴而告確定）共同基於意圖販賣安非他命營利之概
    括犯意聯絡，於八十八年一月四日晚上十一時許，在彰化交流道附近，共同販賣
    安非他命予乙○○及甲○○○二包，得款二千元，嗣於同年一月六日凌晨零時三
    十分許，在彰化市○○○路五五七號前，共同販賣安非他命予乙○○之際為警當
    場查獲而未遂，並於謝金埤身旁二公尺外之停車下搜得謝金埤所丟棄之安非他命
    一包（淨重三十八．三四公克、包裝重一．一八公克），及扣得謝金埤所有供犯
    罪所用之0000000000號行動電話及丙○○所有供犯罪所用之0000
    000000號行動電話各一支。
二、案經嘉義市警察局第二分局報請臺灣嘉義地方法院檢察署呈請台灣高等法院檢察
    署令轉台灣彰化地方法院檢察署檢察官偵查起訴。
    理  由
一、訊據被告丙○○矢口否認有何販賣安非他命犯行，辯稱：伊未曾賣安非他命給乙○○及甲○○○，因伊與甲○○○有金錢糾紛，當天是其打電話要伊拿支票去約
    定地點，再通知警察來抓伊的云云。
二、惟查：
(一) 前揭被告丙○○與謝金埤販賣安非他命二包予給乙○○、甲○○○，得款二千
     元之事實，業據被告丙○○於警訊中供稱：「當時（按八十八年一月四日晚上
     十一時許）是乙○○與甲○○○找我，地點彰化交流道附近，住址不詳，要向
     我購買安非他命，我向他們表示我沒有，才介紹謝金埤拿二包安非他命販賣給
     乙○○，販賣地點在彰化交流道旁，所得新台幣二千元，由謝金埤拿走，而謝
     金埤才拿少許的安非他命給我施用」等語明確（見八十八年一月六日丙○○警
     訊筆錄，八十一號警卷第七頁），核與證人乙○○於警訊時所稱：「經我本人
     當場指認丙○○、謝金埤二人是販賣安非他命給我之男子無訛」、「我於八十
     八年一月四日十一時許，與甲○○○至彰化交流道附近，向丙○○、謝金埤購
     買安非他命吸食」、「共付丙○○安非他命金額二千元」、「二千元是由我交
     給甲○○○後，再由甲○○○轉交給丙○○，安非他命淨重三點二公克是由丙○○親自交給我的」等語（見八十八年一月六日乙○○警訊筆錄，八十一號警
     卷第二十一至二十三頁）相符。又前揭被告丙○○與謝金埤於同年一月六日凌
     晨零時三十分許，在彰化市○○○路五五七號前，販賣安非他命給乙○○之際
     為警當場查獲而未遂之事實，亦據被告丙○○於警訊時供稱：「八十八年一月
     六日零時三十分許，在彰化市○○里○○○路五五七號前查獲淨重三十八公克
     之安非他命，該物品為謝金埤所有」、「．．因朋友拜託我欲購買安非他命，
     因我本身沒有，所以才連絡謝金埤拿安非他命前來指定地點會合（彰化市○○○○路五五七號前），拿給朋友」、「我朋友綽號為高，他欲向我買一兩安非他?
     命，…價值約新台幣三萬三千元」、「（你所指叫謝金埤拿安非他命來是否為?
     警方所查扣淨重三十八公克之安非他命？）沒錯，我打謝金埤行動○九三六九?
     五六六五三號連絡」、「．．因乙○○打我行動電話0000000000號?
     要向我購買安非他命，我因身上沒有安非他命，故連絡謝金埤拿出安非他命．?
     ．要賣給乙○○，因而被警方查獲」、「當時警方在彰化市○○里○○○路五?
     五七號前所查獲之安非他命是謝金埤發現有警方人員，才從身上拿出丟棄路（?
     筆錄誤載「去於」二字）旁，用香煙盒內膠袋裝用安非他命」等語明確（見黃?
     共立警訊筆錄，八十一號警卷第六至七頁），證人乙○○於警訊時亦供稱：「?
     我於八十八年一月六日凌晨零時三十分，帶警方至彰化市○○里○○○路五五?
     七號前，查獲販賣安非他命給我之男子，經我本人當場指認丙○○、謝金埤二?
     人是販賣安非他命給我之男子無訛」等語（見八十八年一月六日乙○○警訊筆?
     錄，八十一號警卷第二十一頁），核與查獲本件之承辦警員江志明於台灣嘉義?
     地方法院八十八年度訴字第九七號違反毒品危害防制條例一案審理時證稱：「?
     （．．當時查獲何人？）丙○○與謝金埤二人」、「（當時丙○○與謝金埤二?
     人有無在一起？）有」、「（如何查獲他們二人？）之前先查獲乙○○，高銘?
     山主動供出來源是一個女子，並由乙○○以電話連絡丙○○或謝金埤其中一人?
     ，約在彰化交流道購買安非他命」、「（乙○○有無陪同前往？）有」、「高?
     銘山說要開一張三萬元的票要購買安非他命」、「我們二部車前往，丙○○及?
     謝金埤已在中華西路五五七號前等候，乙○○在車上有指認確實是謝金埤及黃?
     共立販賣安非他命，安非他命是用長壽硬盒香煙裝飾，在距離他們二公尺處自?
     小客車輪胎下查獲」、「他們二人先站在一起，丙○○先看見車子過來，往旁?
     邊走，我們才分別逮捕」等語（見該案件一審卷第六十九至七十一頁）；復於?
     台灣高等法院台南分院八十八年度上訴字第一０七三號案，八十八年八月二十?
     三日調查時結證稱：「據乙○○供出向丙○○購買（安非他命），他以電話與?
     丙○○聯絡，是聯絡丙○○或謝金埤不清楚，他是說打電話給丙○○，當時在?
     彰化交流道查獲時，見丙○○與謝金埤同在一起，是騎一機車來的」、「不知?
     謝金埤是否住在查獲地附近，只是現場留有一機車，好似其二人騎來的」、「?
     在警車上乙○○有向員警說，站在那之二人是賣他（安非他命）之人，其中一?
     人是丙○○，有說他們二人就是賣他安非他命之人」、「（現場有無查到該二?
     人有安非他命？）無查到」、「（查到為香煙盒裝之安非他命是在何處查到？?
     ）在其二人站在之旁之汽車下查到的，無見其二人丟出，我們在車上只見其二?
     人站在交流道旁，乙○○即指認」等語（見該案二審卷第六十四、六十五頁）?
     ，情節均相符合，並均據本院調閱上開卷證核閱屬實，被告雖辯稱：其在警訊?
     時係遭警察刁難才為如此供述云云，惟按丙○○於進入臺灣嘉義看守所經體檢?
     結果，除盲腸開刀及因車禍右腳疼痛外，並無其他傷痕，此有該所八十八年五?
     月二十七日嘉所文衛字第一○○六號函附體檢表一份在卷可參（見上開台灣嘉?
     義地方法院八十八年度訴字第九七號卷第一二一、一二二頁），承辦警員江志?
     明亦於上開台灣高等法院台南分院八十八年度上訴字第一０七三號案中證稱：?
     無刑求丙○○，當時有很多警員均在場，不可能刑求（見該卷第六十六頁）等?
     語，被告以其遭刑求等語置辯，顯難憑信。此外，復有扣案之安非他命一包（?
     淨重三十八．三四公克、包裝重一．一八公克）可資佐證，上開扣案之安非他?
     命經送法務部調查局檢驗結果，確屬毒品安非他命成分無誤，亦有該局第○○?
     三三四○號檢驗通知書一份附於台灣嘉義地方法院八十八年度訴字第九七號案?
     中可憑（見該卷第四十頁），故被告於警訊中之供述信與事實相符，應可採為?
     論罪科刑之依據。
(二)另證人乙○○雖於台灣彰化地方法院八十七年訴字第七四八號違反毒品危害防制
    條例一案調查中改證稱：伊係與警員條件交換才供稱毒品係向綽號扣司之被告購
    買，因伊於八十八年一月四日係載甲○○○去彰化市向被告討債，並未討到錢，
    於回程時甲○○○告知被告係通緝犯，伊才轉告警員，並打電話給被告，謊稱有
    支票欲向其借錢，被告表示見面再談，即約定在被告住處樓下見面，伊即坐警員
    之車輛前往，一看到被告，警員就上前抓他，當時並未在被告身上搜到任何東西
    ，約十分鐘左右，才在距離十公尺處之車底下找到安非他命，但伊並未親眼看，
    是聽警員說的，被告被搜身時，謝金埤剛好出來也被扯進來，當時並未約謝金埤
    至查獲地點等語，共犯謝金埤則辯稱：伊住處查獲地點，當時伊見被告遭人毆打
    ，伊才過去，當天伊並未見到安非他命，亦未事先與被告約好在該處碰面等語，
    業據本院調閱上開卷證核閱無訛，然渠等上開供述核與被告於台灣嘉義地方法院
    檢察署八十八年度偵字第四九０號案偵查中所供稱：謝金埤要去那裡騎車，不是
    我通知他去的等語（見該四九○號偵查卷第二十頁），相互歧異。且據查獲本件
    之承辦警員江志明所提出之報告，被告謝金埤住處彰化市○○街七十三巷十二號
    距案發地之彰化市○○○路五五七號，其二處之間路程約五百至七百公尺（附於
    台灣高等法院台南分院八十八年度上訴字第一０七三號卷第七十頁），被告謝金
    埤豈會與丙○○一起出現於案發之彰化市○○○路五五七號；縱令共犯謝金埤辯
    稱：渠租住在案發地之附近彰化市○○○路五七一號云云，惟據彰化市○○○路
    五七一號大樓管理員林元山於上開八十八年度訴字第九七號案審理中證稱：「謝
    金埤在大樓租住，丙○○也在該處住，二人皆住在該處」、「沒有看見何人被打
    」等語（見該卷第七十二頁反面、第七十三頁），被告與謝金埤即租住同一棟大
    樓，案發時該大樓管理員並無看見案發地有何人被打，丙○○於案發時亦無被警
    方毆打刑求身體有受傷之痕跡之事，亦已如前述；復參以乙○○於警訊時已當場
    指認丙○○、謝金埤係販賣安非他命之男子無訛，被告於警訊時之上開供述及證
    人江志明之上開證述，並當場扣得安非他命一包等情，足認共犯謝金埤所辯未販
    賣安非他命等語，純係卸責之詞，要不足採。是以甲○○○及乙○○事後翻異其
    詞，純係附和迴護被告之詞，尚難據為有利被告之認定。
(三)至本院八十七年度訴字第七四八號案中雖認台灣嘉義地方法院檢察署八十八年度
    偵字第四八九號併辦部分（即本案之犯罪事實），尚未有積極證據足認被告確有
    此犯行，難認與本院八十七年度訴字第七四八號案之犯罪事實有連續犯之裁判上
    一罪關係，因而退回台灣嘉義地方法院檢察署另行處理，惟經被告不服，提起上
    訴，台灣高等法院台中分院認上開併辦部分，與被告於八十七年六月二十五日，
    販賣安非他命予古玉妹未遂之犯行（即本院八十七年度訴字第七四八號案之犯罪
    事實），二者之犯罪時間，相隔已有半年之久，且依被告之警訊筆錄等內容所載
    ，被告因無第二級毒品安非他命可供販賣，乃臨時連絡介紹謝金埤販賣第二級毒
    品安非他命予乙○○等人，被告併案部分所為應係屬臨時起意為之，尚難遽認被
    告係基於概括犯意而反覆為之。因而認二者間並無連續犯裁判上一罪之關係，應
    退由檢察官另行依法處理等情，此業據本院調閱上開卷證核閱屬實，復有本院八
    十七年度訴字第七四八號、台灣高等法院台中分院八十八年度上訴字第二四八八
    號判決書各一份附卷可參，足認本案犯罪事實雖曾據前開案件退由檢察官另行處
    理，惟非認被告確無此部分犯行，是難遽以資為有利被告之認定。
(四)末查證人乙○○已於警訊中指認被告與謝金埤係販賣安非他命予其之人，且其買
    受毒品之代價亦係交予丙○○，並由丙○○親自交付毒品予其，尚難認被告僅係
    單純幫助乙○○吸食毒品而已，且安非他命來源取得不易，價格昂貴，更為政府
    所嚴予取締之犯罪，苟被告於買賣過程中無利可圖，應無甘冒被移送法辦之危險
    ，多次陪同謝金埤前往販賣毒品予證人乙○○之理，亦足認其等當無平白從事販
    賣毒品之理，是以所販入安非他命之價格必較其出售之價格低廉，而有從中賺取
    買賣差價牟利之營利意圖甚明。從而，被告所辯均係卸飾之詞，不足採信，本件
    事證明確，被告犯行洵堪認定。
三、核被告第一次販賣安非他命所為，係犯毒品危害防制條例第四條第二項之販賣第
    二級毒品罪；第二次販賣安非他命所為，雖與購買者乙○○談妥數量、價格，約
    定交易時間、地點，並依約交付安非他命予購買者乙○○，但因乙○○係配合警
    方查案，當時實無購買安非他命之真意，故被告謝金埤之犯行在法律上之評價係
    已經著手於非法販賣安非他命之行為而未遂，應成立毒品危害防制條例第四條第
    五項之販賣第二級毒品未遂罪。被告持有安非他命之低度行為，應為販賣安非他
    命之高度行為所吸收，不另論罪。其與謝金埤間，互有犯意之聯絡及行為之分擔
    ，為共同正犯。又其先後一次販賣既遂及一次未遂之犯行，時間緊接，所犯構成
    要件亦復相同，顯係基於概括犯意而為，應依刑法第五十六條之規定，論以一情
    節較重之販賣既遂罪，除法定本刑無期徒刑部分不得加重外，並依法加重其刑。
    爰審酌被告前已有販賣毒品之犯行，素行不佳，暨其犯罪之動機、目的、手段、
    其等品性及智識程度、犯罪所生之危害、及其等犯罪後之態度等一切情狀，量處
    如主文所示之刑。扣案之共犯謝金埤所有之安非他命一包（淨重三十八．三四公
    克、包裝重一．一八公克），係查獲之毒品，爰依毒品危害防制條例第十八條第
    一項前段之規定沒收銷燬之。扣案之0000000000號行動電話為謝金埤
    所有供犯罪所用物，及扣案之0000000000號行動電話為被告丙○○所
    有供犯罪所用之物，業據被告於警訊中供述在卷，均依毒品危害防制條例第十九
    條第一項之規定沒收之；另被告與謝金埤共同販賣安非他命之所得二千元，亦應
    依毒品危害防制條例第十九條第一項之規定沒收之，如全部或一部不能沒收時，
    以其財產抵償之。
四、末查被告於八十三年間曾違反肅清煙毒條例等案件，經本院判處有期徒刑三年四
    月，其不服提起上訴，經台灣高等法院台中分院駁回其上訴而告確定，送監執行
    後，於八十六年四月間假釋出獄，於八十七年九月二十八日假釋期滿，詎其於假
    釋中違反保護管束情節重大，經撤銷其假釋，入監執行其殘刑，至九十年一月七
    日始執行完畢，業據本院調閱台灣彰化地方法院檢察署八十七年度執更字第一三
    九三號全卷核閱無訛，復有該執行指揮書及執行依據之判決等件附卷可按，是被
    告於為本件犯行之時，前開案件尚未執行完畢，尚不構成累犯，公訴人認該案徒
    刑已執行完畢，因而請依累犯之規定加重其刑，顯有誤會，附此敘明。
據上論斷，應依刑事訴訟法第二百九十九條第一項前段，毒品危害防制條例第四條第
二項、第十八條第一項前段、第十九條第一項、刑法第十一條前段、第二十八條、第
五十六條，判決如主文。
本案經檢察官黃淑媛到庭執行職務。
中      華      民      國    九十一    年      四      月      九      日
                                臺灣彰化地方法院刑事第一庭
                                        審判長法官  葉  榮  郎
                                        法      官  吳  俊  螢
                                        法      官  簡  璽  容
右正本證明與原本無異。
如不服本判決，應於判決送達後十日內向本院提出上訴狀（須附繕本）。
                                        法院書記官  王  惠  嬌
中      華      民      國    九十一    年      四      月      十      日
毒品危害防制條例第四條
製造、運輸、販賣第一級毒品者，處死刑或無期徒刑；處無期徒刑者，得併科新臺幣
一千萬元以下罰金。
製造、運輸、販賣第二級毒品者，處無期徒刑或七年以上有期徒刑得併科新臺幣七百
萬元以下罰金。
製造、運輸、販賣第三級毒品者，處五年以上有期徒刑，得併科新臺幣五百萬元以下
罰金。
製造、運輸、販賣專供製造或施用毒品之器具者，處一年以上七年以下有期徒刑，得
併科新臺幣一百萬元以下罰金。
前四項之未遂犯罰之。
